【裁判字號】    98,上易,772
【裁判日期】    980616
【裁判案由】    竊盜等
【裁判全文】
臺灣高等法院臺中分院刑事判決         98年度上易字第772號
上  訴  人
即  被  告  己○○
                  （另案在臺灣臺中監獄臺中分監執行中）
選任辯護人  何志揚律師
上列上訴人因竊盜等案件，不服臺灣臺中地方法院97年度易字第
4507號中華民國98年3月10日第一審判決（起訴案號：臺灣臺中
地方法院檢察署97年度偵字第22324號），提起上訴，本院判決
如下：
    主  文
原判決關於己○○行使變造汽車牌照之兩罪及定其應執行刑部分
均撤銷。
己○○行使偽造汽車牌照，足以生損害於公眾及他人，處有期徒
刑貳月，扣案偽造之車牌號碼9519－XL號車牌兩面沒收；又行使
偽造汽車牌照，足以生損害於公眾及他人，處有期徒刑貳月，扣
案偽造之車牌號碼ZP－2142號車牌兩面沒收。
其餘部分上訴駁回。
己○○撤銷改判部分與上訴駁回部分，應執行有期徒刑貳年拾月
。扣案偽造之車牌號碼9519－XL號車牌兩面、偽造之車牌號碼ZP
－2142號車牌兩面、千斤頂壹個、鐵撬壹支、枕木柒塊、塑膠籃
拾只、紅色手套壹雙及帽子壹頂等物，均沒收。
    事  實
一、己○○前有多次竊盜前科紀錄，素行不佳，仍不知警惕悔悟
    ，於97年5月27日19時許，行經臺中市○區○○路3段250號
    前，見登記於張秋香名下，平日由其外甥丁○○所使用之車
    牌號碼6220－NC號自用小客車停於該處無人看守，認有機可
    乘，遂基於意圖為自己不法所有之犯意，徒手以接電線發動
    引擎駛離現場之方式，竊取該部自用小客車得手，供己代步
    使用。己○○於竊得前揭車輛後，為躲避員警查緝，復基於
    行使偽造特種文書之犯意，於97年6、7月間，在臺中市○區
    ○○路租屋處，另持不詳號碼之廢棄汽車車牌數面，將號牌
    之車牌號碼分別組合為9519－XL號與ZP－2142號而偽造之，
    再將該等偽造完成之號碼9519－XL號及ZP－2142號車牌先後
    與前開其所竊得之自用小客車號碼6220－NC號車牌交換使用
    ，並駕駛該已裝上上揭偽造車牌之原車號6220－NC號自用小
    客車外出，於下列竊盜現場附近觀察地形，足以生損害於監
    理機關對於車牌管理之正確性及車牌號碼9519－XL號與ZP－
    2142 號車牌正當使用人乙○○、辛○○之權益。
二、己○○與何文興（業經原審判處罪刑確定）為掩人耳目，商
    議行竊時須有其他車輛擋住作案地點，以免遭人發現，二人
    即共同基於意圖為自己不法所有之竊盜犯意聯絡，推由何文
    興於97年8月5日凌晨某時，在臺中市○○區○○路367號前
    ，竊取登記於吳錦明名下、平日由甲○○使用之車牌號碼BV
    －2557號自用小貨車得手。其後，何文興即與己○○相約在
    臺中市○區○○路某處碰面，己○○另駕駛前揭懸掛偽造號
    碼為ZP－2142號車牌、實際車牌號碼則為6220－NC號之自用
    小客車，二人一起至己○○所選定之犯案地點即臺中市○區
    ○○街206號「中一中藥行」。己○○與何文興於同日凌晨3
    時許之夜間抵達該處後，即由何文興先穿戴其所有而攜至現
    場之紅色手套，並先將前揭基於共同竊盜犯意所竊得之車牌
    號碼BV－2557號自用小貨車擋在「中一中藥行」門口，再由
    己○○在外把風，何文興則持己○○所有、客觀上足以對人
    之生命、身體、安全構成威脅，具有危險性之鐵撬1支及千
    斤頂1個，加上何文興自備之枕木，以鐵撬將「中一中藥行
    」之鐵門撬開，再於縫隙中伸入千斤頂將鐵門擠壓開啟，並
    以枕木墊住，以此方式開啟鐵門，而侵入同為壬○○住宅之
    「中一中藥行」住商混合處所，竊取壬○○所有之冬蟲夏草
    三大盒、高麗蔘一百餘盒及燕窩十餘斤等物品得手後，己○○與何文興即將該車牌號碼BV－2557號自用小貨車棄置在臺
    中市○○路237號前，再共乘懸掛偽造號碼ZP－2142號車牌
    之上開自用小客車離去。事後己○○與何文興將所竊得之物
    品帶往臺中市○○路上之跳蚤市場變賣，所得朋分花用殆盡
    。迨員警據報趕赴「中一中藥行」店內處理，在現場扣得己○○、何文興攜至現場供竊盜犯罪使用、為何文興所有之塑
    膠籃1只。
三、己○○、何文興又基於意圖為自己不法所有之竊盜犯意聯絡
    ，於97年8月21日凌晨2時許之夜間，由己○○駕駛懸掛變造
    號碼ZP－2142號車牌之上開自用小客車，偕同何文興前往己○○所選定犯案之臺中市○○區○○路二段327號「順元堂
    中藥舖」，亦由何文興先穿戴上揭紅色手套後，由己○○在
    外把風，何文興則持前揭鐵撬及千斤頂，加上何文興自備之
    枕木，以鐵撬將「順元堂中藥舖」之鐵門撬開，再以千斤頂
    將鐵門擠壓開啟，並以枕木墊住，以此方式開啟鐵門，而侵
    入同為癸○○住宅之「順元堂中藥舖」住商混合處所，竊得
    癸○○所有之人蔘二十六盒後，己○○與何文興即將所竊得
    之物品帶往臺中市○○路上之跳蚤市場變賣，所得朋分花用
    殆盡。
四、己○○、何文興復意圖為自己不法之所有，並基於竊盜之犯
    意聯絡，由何文興於97年8月24日20時30分許至翌日（25 日
    ）凌晨2時36分間之某時，在臺中市○○區○○路一段197
    號前之停車格內，竊取庚○○所有之車號5395－HZ號自用小
    貨車。得手後，再與己○○相約在臺中市○○區○○路與昌
    平路口某處碰面，己○○則駕駛前揭懸掛變造號碼ZP－2142
    號車牌之自用小客車，二人一起前往己○○所選定之犯案地
    點臺中市○○區○○路二段404號「天保堂蔘藥行」。己○○、何文興於97年8月25日凌晨2時36分許之夜間抵達該處後
    ，由何文興先穿戴前開紅色手套，並將上開渠等基於共同竊
    盜犯意聯絡所竊得之車牌號碼5395－HZ號自用小貨車停放在
    「天保堂蔘藥行」門口之騎樓以遮掩路人視線，再由己○○
    在外把風，何文興則持前揭足供為兇器使用之鐵撬、千斤頂
    ，加上何文興自備之枕木，以鐵撬、扳手將「天保堂蔘藥行
    」之鐵門撬開，再以千斤頂將門擠壓開啟，並以枕木墊住，
    以此方式開啟鐵門，而侵入同為戊○○住宅之「天保堂蔘藥
    行」住商混合處所，欲行竊財物。適居住在「天保堂蔘藥行
    」內之戊○○透過店內所裝設之監視錄影機，發現何文興正
    於店內翻動物品，而在何文興未能竊取店內財物得手之際即
    察覺，並報警處理，己○○、何文興於是時亦發現有異，旋
    即共乘該部懸掛偽造號碼ZP－2142號車牌之上開自用小客車
    逃離現場而未能竊盜得逞。嗣員警據報趕赴「天保堂蔘藥行
    」店內處理，在現場扣得己○○、何文興攜至現場供竊盜犯
    罪使用、為何文興所有之塑膠籃4只、木頭3塊，暨何文興所
    戴為掩蔽身分，避免遭察覺之帽子1頂。
五、經警連日跟監後，循線於97年9月18日上午6時20分許，在臺
    中市○○區○○路一段508之1號前，先行逮捕斯時因另案遭
    通緝之何文興，並請在場之己○○偕同至警局協助調查，且
    於二人所共乘、為何文興所有之車牌號碼3231－JK號自小客
    車內，扣得供渠等犯前揭至中藥行竊盜犯罪所用、屬己○○
    所有之千斤頂1個、鐵撬1支；屬何文興所有之枕木4塊、塑
    膠籃8只、紅色手套1雙，暨亦屬何文興所有，但與渠等上開
    犯行無直接關連之棉質手套1雙、肥料袋1只、帽子2頂、雙
    面膠帶1捲、扳手工具1袋；另在何文興、己○○身上扣得亦
    與本件無關之含有門號0000000000號、0000
    000000號、0000000000號SIM卡之行動電
    話合計3支等物品，員警復在臺北市○○路，起獲丁○○所
    使用之上開車牌號碼6220－NC號自用小客車（即經常懸掛偽
    造號碼ZP－2142號車牌之汽車，惟扣案時該車未懸掛任何車
    牌），進而查悉上情。
六、案經壬○○、癸○○訴由臺中市警察局第五分局報請臺灣臺
    中地方法院檢察署檢察官偵查起訴。
    理    由
壹、證據能力之說明
    按被告以外之人於審判外之陳述，雖不符刑事訴訟法第159
    條之1至第159條之4之規定，然經當事人於審判程序同意作
    為證據，法院審酌該言詞陳述作成時之情況，認為適當者，
    亦得為證據；當事人、代理人或辯護人於法院調查證據時，
    知有刑事訴訟法第159條第1項不得為證據之情形，而未於言
    詞辯論終結前聲明異議者，視為有前項之同意，刑事訴訟法
    第159條之5定有明文。經查本案檢察官、被告及其選任辯護
    人，於本院均未爭執本判決所引用之下列各項證據之證據能
    力，復未於言詞辯論終結前聲明異議，本院審酌上開陳述作
    成時之情況，並無違法取證之瑕疵，認以之作為證據亦屬適
    當，揆諸上開規定，應認下列各項證據均有證據能力，此先
    予敘明。
貳、實體之說明：
一、訊據上訴人即被告（下稱被告）己○○於本院坦承上開犯行
    不諱，復有下列之證據可佐：
(一)、犯罪事實欄一所載被告己○○單獨竊盜與行使偽造汽車牌照
    之特種文書犯行部分：
  被告己○○於偵查中供述甚詳（見偵字第22324號卷第125至
    126頁）。
  被害人即車牌號碼6220－NC號自用小客車正當使用人丁○○
    於警詢時之證述、證人即鴻昇輪胎行負責人子○○於偵查中
    及原審審理時具結所證（見偵字第22324號卷第245頁至第
    246 頁，原審卷第76頁至第78頁）、被害人即車牌號碼ZP－
    2142 號自用小客車車主辛○○於警詢時之證述（見他字卷
    第22、24頁）、被害人即車牌號碼9519－XL號自用小客車車
    主乙○○於偵查及原審審理時之證述（見偵字第22324號卷
    第246頁至第247頁，原審卷第78頁反面至第80頁反面）、證
    人即臺中市警察局第五分局承辦員警丑○○於原審審理時之
    證述（見原審卷第80頁反面至第84頁反面）。
  復有車籍查詢－基本資料詳細畫面2紙（見他字卷第25、141
    頁），被害人丁○○出具之贓（證）物認領保管單、臺中市
    警察局車輛尋獲電腦輸入單各1紙（見警卷第4、6頁），
    被告己○○所持用之號碼0000000000號行動電話於97年9月2
    日16時51分許有撥打電話至子○○因經營鴻昇輪胎行所申設
    號碼（04）00000000號市話之通聯紀錄與通聯調閱查詢單（
    見偵字第22324號卷第178頁至第190頁、第196頁、第203頁
    ）、證人子○○所提出之原懸掛號碼6220－NC號車牌自用小
    客車修繕之請款單及估價單（見偵字第22324號卷第176頁至
    第177頁）、案發地點附近路口監視器攝錄畫面所翻拍之照
    片合計25張（見警卷第15頁至第16頁，他字卷第55頁、第
    79頁至第82頁，偵字第22324號卷第36頁、第38頁至第47頁
    ）、證人乙○○購自被告己○○之車牌號碼9519－XL號自用
    小客車，經與員警自臺北市內湖區所拖回、原懸掛號碼6220
    －NC號車牌，但嗣後為被告己○○竊取後，更換懸掛偽造之
    號碼ZP－2142號及9519－XL號車牌使用之自用小客車比對結
    果，二車於車前進氣孔大小、車輪上葉子板是否有附掛鋁合
    金、方向燈顏色及後行李箱外部是否有黏貼車輛型號等部分
    ，皆有極大之差異（比對照片見偵字第24238號卷第261頁至
    第264頁）。
(二)、犯罪事實欄二所載被告己○○、同案被告何文興共同竊盜與
    加重竊盜犯行部分：
  被告己○○於偵查中及原審羈押訊問時之自白（見偵字第22
    324號卷第128頁，原審聲羈卷第2頁反面）。
  被害人即車牌號碼BV－2557號自用小貨車使用人甲○○於警
    詢時之證述、被害人「中一中藥行」負責人壬○○於警詢及
    偵查中之證述（見偵字第24283號卷第207頁至第208頁，偵
    字第22324號卷第244頁至第245頁）。
  員警至「中一中藥行」現場勘查時所拍攝之照片27張（見偵
    字第24283號卷第220頁至第226頁反面）、案發地點附近路
    口監視器攝錄懸掛號碼為ZP－2142號車牌之自用小客車與車
    牌號碼BV－2557號自用小貨車行駛畫面所翻拍之照片合計25
    張（見偵字第22324號卷第36頁、第38頁至第47頁）。
  員警據報至「中一中藥行」店內處理時所扣得之塑膠籃1只
    ，底部烙印有「穩泰企業社」、「盧」等字樣，與同案被告
    何文興於97年9月18日上午6時20分許為警查獲時，在其所駕
    駛之車牌號碼3231－JK號自用小客車內所查扣之塑膠籃底部
    亦同樣烙印有「穩泰企業社」、「盧」等字樣。於何文興所
    有之車牌號碼3231－JK號自用小客車內所查扣之供被告己○○、何文興為此部分竊盜犯行所用之千斤頂1個、鐵撬1支、
    枕木4塊、塑膠籃8個、紅色手套1雙。
(三)、犯罪事實欄三所載被告己○○、同案被告何文興共同為加重
    竊盜犯行部分：
  被告己○○於偵查中及原審羈押訊問時之自白（見偵字第22
    324號卷第125頁至第126頁，原審聲羈卷第2頁反面至第3頁
    ）。
  被害人「順天堂中藥舖」負責人癸○○於警詢及偵查中之證
    述（見偵字第24283號卷第232頁至第233頁，偵字第22324號
    卷第245頁）、員警至「順天堂中藥舖」現場勘查時所拍攝
    之照片21張（見偵字第24283號卷第235頁至第240頁）。
  於何文興所有之車牌號碼3231－JK號自用小客車內所查扣之
    供被告己○○、何文興為此部分竊盜犯行所用之千斤頂1個
    、鐵撬1支、枕木4塊、塑膠籃8個、紅色手套1雙。
(四)、犯罪事實欄四所載被告己○○、同案被告何文興共同竊盜與
    加重竊盜犯行部分：
  被告己○○於偵查中及原審羈押訊問時之自白（見偵字第22
    324號卷第125至126頁，原審聲羈卷第3頁正、反面）。
  被害人即車牌號碼5395－HZ號自用小貨車所有人庚○○於警
    詢時之證述（見偵字第24283號卷第144至146頁）、被害人
    「天保堂蔘藥行」負責人戊○○於警詢及偵查中之證述（見
    偵字第24283號卷第141至143頁，偵字第22324號卷第243至
    244頁）。
  員警至「天保堂蔘藥行」現場勘查時所拍攝之照片40張（見
    警卷第18頁反面至第40頁）、「天保堂蔘藥行」門前監視
    錄影機與此部分竊盜案發地點附近路口監視器攝錄懸掛號碼
    為ZP－2142號車牌之自用小客車行駛畫面所翻拍之照片合計
    12張（見警卷第31頁至第36頁）。
  員警據報至「天保堂蔘藥行」店內處理時，在店前騎樓地上
    所扣得之塑膠籃4只，其中1只黑色塑膠籃底部烙印有「穩泰
    企業社」、「盧」等字樣，與同案被告何文興於97年9月18
    日上午6時20分許為警查獲時，在其所駕駛之車牌號碼3231
    －JK號自用小客車內所查扣之塑膠籃底部亦同樣烙印有「穩
    泰企業社」、「盧」等字樣。員警在案發現場所扣得之鴨舌
    帽1頂，經送請內政部警政署刑事警察局鑑驗結果，該頂帽
    子上殘留之人體DNA與本案所採擷之同案被告何文興唾液DNA
    型別相符，有該局97年9月30日刑醫字第0970141022號鑑驗
    書附卷（見偵字第24283號卷第190至191頁）可稽、員警至
    「天保堂蔘藥行」現場處理時，在商店鐵捲門下所扣得之枕
    木3塊，其中1塊（送驗時標示為編號3現場木頭）經與同案
    被告何文興於97年9月18日上午6時20分許為警查獲時，在其
    所駕駛之車牌號碼3231－JK號自用小客車內所查扣之枕木4
    塊中之1塊（送驗時標示為編號4涉案木頭）比對結果，發現
    編號3現場木頭與編號4涉案木頭之色澤相近，斷裂端寬度及
    高度均相同，表面紋路呈連續性延伸，細部紋路特徵及其相
    對位置合，認送驗編號3現場木頭與採自車牌號碼3231－
    JK 號自用小客車後行李箱之木頭源自同一塊木頭，其斷裂
    端縱切面工具痕跡紋痕型態研判應為鋸子類工具所造成，亦
    有內政部警政署刑事警察局97年10月8日刑鑑字第097014077
    2號鑑定書在卷（見偵字第24283號卷第192至206 頁）可稽
    、同案被告何文興為警查獲時，在其所駕駛之上述自用小客
    車內所查扣之鐵橇1支，經與員警至「天保堂蔘藥行」現場
    處理時，在商店鐵捲門下所扣得之枕木3塊，比對枕木上之
    工具痕跡與轉移紅色油漆痕亦相互合致，此有臺中市警察局
    第五分局現場勘察報告及比對照片存卷（見警卷第56 頁
    、第74至76頁）可稽、於何文興所有之車牌號碼3231－JK號
    自用小客車內所查扣之供被告己○○、何文興為此部分竊盜
    犯行所用之千斤頂1個、鐵撬1支、枕木4塊、塑膠籃8個、紅
    色手套1雙。
二、核被告己○○所為：
(一)、就犯罪事實欄一所載被告己○○竊盜與行使偽造汽車牌照之
    特種文書犯行部分：
    被告己○○此部分所為，係犯刑法第320條第1項之普通竊盜
    罪（竊取被害人丁○○所使用之原懸掛號碼6220－NC號車牌
    之自用小客車部分）與同法第216條、第212條之行使偽造特
    種文書罪（行使偽造之號碼ZP－2142號及9519－XL號車牌使
    用部分）。被告己○○偽造車牌之低度行為，應為其後懸掛
    行使之高度行為所吸收，不另論罪。另按刑法所謂接續犯，
    係指數行為於同時同地或密切接近之時地實施，侵害同一之
    法益，各行為之獨立性極為薄弱，依一般社會健全觀念，在
    時間差距上，難以強行分開，在刑法評價上，以視為數個舉
    動之接續施行，合為包括之一行為予以評價，較為合理，而
    為包括之一罪（最高法院86年台上字第3295號判例意旨參照
    ）。是接續犯之成立，應以被告之數個密切接近之行為係侵
    害同一之法益為前提。本件被告己○○偽造號碼ZP－2142號
    及9519－XL號車牌後，即交替懸掛行使，其行使此等偽造車
    牌之時間雖各自密接；然因懸掛不同之偽造車牌使用，除皆
    對監理機關對於車籍車牌管理之正確性產生損害外，對各自
    車牌之正當使用人之權益亦足生危害，此部分自難率認均含
    括而構成單一之行使偽造特種文書罪之接續犯，是起訴書關
    於此部分猶認應構成接續犯之論述，尚有違誤，惟就被告多
    次行使同一偽造之車牌部分，則應認係接續犯，併此敘明。
(二)、就犯罪事實欄二、三、四所載被告己○○與同案被告何文興
    共同竊盜與加重竊盜犯行部分：
    按刑法稱夜間者，係指日出前，日沒後（刑事訴訟法第100
    條之3第3項參照）。次按刑法第321條第1項第3款之攜帶兇
    器竊盜罪，係以行為人攜帶兇器竊盜為其加重條件，此所謂
    兇器，其種類並無限制，凡客觀上足對人之生命、身體、安
    全構成威脅，具有危險性之兇器均屬之，且祇須行竊時攜帶
    此種具有危險性之兇器為已足，並不以攜帶之初有行兇之意
    圖為必要。本件被告己○○夥同同案被告何文興至前述「中
    一中藥行」、「順天堂中藥舖」及「天保堂蔘藥行」等處為
    竊盜犯行時，均係攜帶被告己○○所有之鐵橇與千斤頂至現
    場，該等鐵橇與千斤頂等器械，均質地堅硬，鐵橇且有銳利
    之尖端，此等器具在客觀上對人之生命、身體、安全已足以
    構成威脅甚明；另被告己○○、何文興至此三處地點行竊，
    皆係在案發當日日沒後、日出前之凌晨時分為之，且俱將分
    別為被害人壬○○、癸○○與戊○○所經營、並均為住商混
    合處所之「中一中藥行」、「順天堂中藥舖」及「天保堂蔘
    藥行」等處一樓具有防閑作用之鐵門以鐵橇毀損扳開，再用
    千斤頂擠壓墊以枕木進入店內行竊，是核被告己○○就上揭
    犯罪事實欄二、三所載之犯行所為，均係犯刑法第320條第1
    項之普通竊盜既遂罪（竊取被害人甲○○所使用之車牌號碼
    BV－2557號自用小貨車部分）與刑法第321條第1項第1、2、
    3款之攜帶兇器、毀越安全設備、於夜間侵入住宅竊盜既遂
    罪（進入被害人壬○○、癸○○所各自經營之「中一中藥行
    」、「順天堂中藥舖」行竊部分）；就前揭犯罪事實欄四所
    載之犯行所為，則係犯刑法第320條第1項之普通竊盜既遂罪
    （竊取被害人庚○○所有之車牌號碼5395－HZ號自用小貨車
    部分）與刑法第321條第2項、第1項第1、2、3款之攜帶兇器
    、毀越安全設備、於夜間侵入住宅竊盜未遂罪（進入被害人
    戊○○為負責人之「天保堂蔘藥行」行竊部分）。
(三)、被告己○○與同案被告何文興間，就上開犯罪事實欄二、三
    、四所載之2次普通竊盜既遂、2次加重竊盜既遂及1次加重
    竊盜未遂犯行，均事前共謀，且共同參與竊盜，事後並朋分
    花用，彼此間就此等犯行皆有犯意聯絡及行為分擔，應構成
    共同正犯。被告己○○與同案被告何文興就前述犯罪事實欄
    四所載至被害人戊○○所經營「天保堂蔘藥行」行竊部分，
    渠二人已著手於加重竊盜犯行之實施（已進入店內搜尋財物
    ）而未能得逞，為未遂犯，此部分爰依刑法第25條第2項之
    規定減輕其刑。再按刑法接續犯係以密切接近實施之數行為
    侵害同一之法益為要件，已如前述，固若就竊盜罪而言，除
    被竊盜之客體在客觀上可視為屬於同一監督權範圍外，須侵
    害同一之法益，且各行為之獨立性極為薄弱，依一般社會健
    全觀念，在時間差距上，難以強行分開，始足成立接續犯。
    本件被告己○○、何文興就犯罪事實欄二、三、四所載渠等
    所為之普通竊盜既遂與加重竊盜既遂、未遂犯行，各自之時
    間雖係密接；惟因各該財物之管領權係各自歸屬於不同之車
    輛與住宅所有或管領人，侵害法益各異，難謂屬同一監督權
    範圍，渠二人主觀上對於所欲行竊之財物係分屬不同人所有
    一節，亦有所認識，是被告己○○、同案被告何文興於本件
    此部分所為，各個竊盜犯行間顯係基於各別犯意而起意行竊
    ，行為彼此間亦屬截然可分，與接續犯之成立要件尚屬有間
    ，渠二人此部分所為2次普通竊盜既遂、2次加重竊盜既遂與
    1 次加重竊盜未遂犯行間，自應予以分論併罰。
(四)、被告己○○於本案所為2次行使偽造特種文書、3次普通竊盜
    既遂、2次加重竊盜既遂與1次加重竊盜未遂犯行間，犯意均
    各別，行為亦互殊，應予分論併罰。
三、原審認被告所犯竊盜及加重竊盜犯行明確，依刑法第28條、
    第320條第1項、第321條第1項第1、2、3款、第2項、第25條
    第2項、第38條第1項第2款，刑法施行法第1條之1第1項、第
    2項前段，並審酌被告之素行不佳，不思振作奮發向上，竟
    猶貪取非份之財，多次竊取他人財物，既缺乏對他人財產權
    須予尊重之觀念，同時亦產生社會安全秩序之危害，惡行非
    輕，於本件犯罪之動機、目的、手段，犯後均飾詞狡辯，缺
    乏對自己犯行悔悟心意之具體表現等一切情狀，分別量處其
    竊盜部分有期徒刑4月；又共同竊盜部分之二罪分別為有期
    徒刑4月、4月；共同攜帶兇器、毀壞門扇、於夜間侵入住宅
    竊盜部分之二罪分別為有期徒刑1年2月、1年2月；又共同攜
    帶兇器、毀壞門扇、於夜間侵入住宅竊盜未遂部分有期徒刑
    10月，扣案之千斤頂1個、鐵撬1支與枕木合計7塊（含在同
    案被告何文興所駕駛之車牌號碼3231－JK號自用小客車行李
    箱內所扣得之枕木4塊與在「天保堂蔘藥行」現場所查扣之
    枕木3塊）、塑膠籃共13只（含在同案被告何文興所駕駛之
    上開自用小客車行李箱內所扣得之塑膠籃8只、於「中一中
    藥行」現場所查扣之塑膠籃1只，暨在「天保堂蔘藥行」現
    場所扣得之塑膠籃4只）、紅色手套1雙、帽子1頂（在「天
    保堂蔘藥行」現場所查扣，為同案被告何文興所戴，以掩蔽
    身分，避免遭察覺之用），係分屬被告己○○及同案被告何
    文興所有，且供渠等共同為前述「中一中藥行」、「順天堂
    中藥舖」及「天保堂蔘藥行」之竊盜犯行所用之物，而併予
    諭知沒收，至其餘扣案物品，經查與渠2人之本件竊盜、加
    重竊盜犯行俱無直接關連性，核與刑法沒收要件未合，依法
    自不得併為沒收之宣告，認事用法並無違誤，量刑亦稱妥適
    。被告此部分上訴意旨，認其竊盜6220-NC、BV-2557、5395
    -HZ等車輛，本即為遂行竊取「中一中藥行」、「順天堂中
    藥舖」、「天保堂蔘藥行」，認原審獨立將竊取車輛部分論
    處3個普通竊盜罪，適用法令違誤云云，惟依上開說明，自
    不足採。另原審認被告既係於原有之汽車牌照上將車號予以
    更易，並未改變原有文書之本質，認僅構成刑法上之變造罪
    而非偽造罪，惟按「某甲將竊得之二面舊車牌予以切割，組
    合新車牌，具有創設性，應屬偽造而非變造（最高法院六十
    六年台上字第一九六一號判例參照），原研討結果採乙說，
    核無不合。」司法院（76）廳刑一字第1669號法律座談會可
    資參照。本件被告組合新車牌，既有創設性，應屬偽造而非
    變造，原審認係變造，且認該等車牌將用以變造之材質部分
    去除後，仍屬真正之車牌而應報繳予監理單位而不予沒收，
    尚有未洽。被告此部分上訴意旨，認此2行使行為，法律上
    應評價為1行為之接續犯或包括之一罪，此雖亦無理由，已
    如上述，惟原判決此部分既有如上可議之處，自屬無可維持
    ，爰就此部分及定其應執行刑部分均予撤銷。爰審酌被告從
    廢棄之汽車號牌偽造車牌號碼而懸掛使用，破壞公路監理機
    關對汽車號牌核發與管理汽車牌照之正確性，並戕害被害人
    即車牌號碼9519－XL號與ZP－2142號車牌合法使用人乙○○
    、辛○○之權益，及其犯後原否認犯行，迄本院始坦承犯行
    之態度等一切情狀，分別量處如主文第2項所示之刑，並與
    前開上訴駁回部分，定其應執行之刑。扣案偽造之車牌號碼
    9519－XL號車牌兩面、ZP－2142號車牌兩面，為被告因犯罪
    所得之物，爰依刑法第38條第1項第3款諭知沒收。
據上論結，應依刑事訴訟法第368條、第369條第1項前段、第364
條、第299條第1項前段、第216條、第212條、第51條第5款、第
38條第1項第3款，刑法施行法第1條之1第1項、第2項前段，判決
如主文。
本案經檢察官丙○到庭執行職務。
中    華    民    國    98    年    6     月    16    日
          刑事第十庭    審判長法  官  林  照  明
                              法  官  蔡  名  曜
                              法  官  郭  瑞  祥
上列正本證明與原本無異。
不得再上訴。
                              書記官  李  妍  嬅
中    華    民    國    98    年    6     月    16    日
附錄論罪科刑法條
刑法第二百十六條
行使第二百十條至第二百十五條之文書者，依偽造、變造文書或
登載不實事項或使登載不實事項之規定處斷。
刑法第二百十二條
偽造、變造護照、旅券、免許證、特許證及關於品行、能力服務
或其他相類之證書、介紹書，足以生損害於公眾或他人者，處一
年以下有期徒刑、拘役或三百元以下罰金。
刑法第三百二十條第一項
意圖為自己或第三人不法之所有，而竊取他人之動產者，為竊盜
罪，處五年以下有期徒刑、拘役或五百元以下罰金。
刑法第三百二十一條
犯竊盜罪而有左列情形之一者，處六月以上、五年以下有期徒刑
：
一、於夜間侵入住宅或有人居住之建築物、船艦或隱匿其內而犯
    之者。
二、毀越門扇、牆垣或其他安全設備而犯之者。
三、攜帶兇器而犯之者。
四、結夥三人以上而犯之者。
五、乘火災、水災或其他災害之際而犯之者。
六、在車站或埠頭而犯之者。
前項之未遂犯罰之。


司法院資訊處製作；財團法人民間司法改革基金會備份。
